# 购买少数股东的会计处理

提问人：1123050994@ 时间：2020-03-12 08:05:15
请问陈老师
1 、收购少数股东股权产生的溢价怎么处理是区分形成的子公司时怎么合并进来的吗？例如下面两种情况2 、在完成非同一控制下，控股收购以后，继续收购部分少数股东的股权，产生的溢价是反映在了商誉吗？
3 、如果是同一控制下企业合并或者发起设立的子公司，之后继续收购少数股东的股权，产生的溢价是计入资本公积吗？

回答人：chenyiwei
如果收购少数股权与最初取得控制权的交易不是一揽子交易，则收购少数股权的交易不会因为最终取得控制权的合并方式不同而有差异。在个别报表层面均确认为投资成本；合并报表层面均按权益性交易处理。